【裁判字號】    90,上易,2001
【裁判日期】    901231
【裁判案由】    竊盜
【裁判全文】
臺灣高等法院高雄分院刑事判決                    九十年度上易字第二一號
    上訴人即被告  乙○○
右上訴人因竊盜案件，不服臺灣高雄地方法院九十年度易字第三六八二號中華民國九
十年十月二十三日第一審判決（起訴案號：臺灣高雄地方法院檢察署九十年度偵字第
一六七二七號），提起上訴，本院判決如左：
    主  文
上訴駁回。
    事  實
一、乙○○意圖為自己不法之所有，於民國九十年八月六日下午三時四十分許，在位
    於高雄市左營區○○○路一一八號地下室之漢偉圖書股份有限公司（以下簡稱：
    漢偉公司）購物時，趁該店店員不注意之際，竊取該店所陳列，價格為新臺幣（
    下同）二百六十六元，書名為「說英文解單字」之圖書一冊（二本合裝），得手
    後，並撕去標價為二百六十六元之價格標籤（條碼），將該書本拿在手上，通過
    防盜器門，因已將價格標籤撕下，故未啟動警鈴，而順利通行步出櫃檯，於上至
    樓梯第二層時，被當時在店內擔任收銀員之黃吳淑惠發覺有異狀喚回，並在書店
偏僻處找到被撕下之書本價格標籤，始察知上情，而由漢偉公司之董事長丙○○
    報警處理，並扣得上開圖書一冊（已發還漢偉公司）。
二、案經高雄市政府警察局左營分局報請臺灣高雄地方法院檢察署檢察官偵查起訴。
    理  由
一、訊據上訴人即被告乙○○固不否認於右揭時地有至漢偉公司選購書籍，然矢口否
    認有何竊盜犯行，辯稱：「我當時書拿在手上，我還未出櫃檯，店員就認為我偷
    竊，是他們誣賴，我在警局之陳述並不實在，係受警察引導所致」云云。惟查：
(一)、右揭犯罪事實，業據被告於警訊時供承不諱，復經證人即當時在店內擔任收銀員
    之黃吳淑惠及漢偉公司之董事長丙○○證述明確，證人黃吳淑惠在原審到庭證稱
    ：「當時被告買另一本書，拿他父親的信用卡付帳，我說不行，他說他沒有錢付
    現，於是他就離開，離開時被告當時手上另拿一本本案的說英文解單字的書在防
    盜門晃一下，測試一下防盜門有沒有響，沒有響，於是他就走出去，我看到，於
    是叫他回來，說這本書尚未結帳，但被告說書是他的，於是我們就請他到辦公室
    說明」等語。證人丙○○於原審證稱：「當甲被告這部分並沒有錄影，當甲我接
    到店員的通知說有人偷書並將書標撕掉，被告當時態度很不好，所以我趕回來處
    理此事，回來時，我以為被告是高中生，我不知道他是大學生，所以我就好言相
    勸，要他不可以偷書，但他說這有什麼了不起，大不了賠錢，所以我就報警」等
    語。此外並有扣押物品收據、扣押物品目錄表、贓物認領保管收據各一紙及竊得
    之贓物照片二幀附卷可稽。又經本院當庭勘驗警訊之錄音帶，發覺其錄音內容與
    警訊筆錄內容大致相符，並無被告所稱之受引導情形存在，是被告此部分所辯並
    不足採信。
(二)、被告雖另辯稱：「我有精神耗弱，有就醫紀錄。」然徵諸被告竊得該書本之後，
    尚知撕去書本上之價格標籤，始通過安全門，可知其於為竊盜行為當時之精神，
    對於外界事務之知覺理會及判斷作用正常，較之普通人之平均程度，並無顯然減
    退或喪失情形甚明。是被告翻異前詞，無非事後卸責之詞，委無可採，事證明確
    ，被告竊盜犯行洵堪認定，應予依法論科。
二、核被告所為，係犯刑法第三百二十條第一項竊盜罪。原審因而適用刑法第三百二
    十條第一項、第四十二條第二項、第七十四條第一款、罰金罰鍰提高標準條例第
    一條前段、第二條規定，並審酌被告素行良好，僅因一時失慮，犯此罪行，所竊
    盜之財物價值僅二百餘元，且已發還被害人，並其犯後之態度及其他一切情狀，
    量處罰金一千五百元，並諭知易服勞役之折算標準，以示懲儆。又念被告素行良
    好，未曾受有期徒刑以上刑之宣告，有臺灣高等法院被告全國前案紀錄表乙份在
    卷可考，僅因一時失慮，犯此罪行，犯後態度尚可，所竊得之物品亦已發還被害
    人，被告經此次論罪科刑之宣告後當知所警惕而無再犯之虞，認所宣告之刑以暫
    不執行為適當，併予宣告緩刑二年，以啟自新。經核原審認事用法俱無不合，量
    刑亦稱妥適，被告等上訴意旨否認犯罪，空言指摘原判決不當，並無可取，為無
    理由，應予駁回。
據上論結，應依刑事訴訟法第三百六十八條，判決如主文。
本案經檢察官王登榮到庭執行職務。
中    華    民    國         九十       年     十二     月    三十一    日
                              臺灣高等法院高雄分院刑事第一庭
                                  審判長法官  王光照
                                        法官  黃壽燕
                                        法官  黃仁松
右正本證明與原本無異。
不得上訴。
                                      書記官  呂明燕
中    華    民國        九十一      年      一      月      三      日
附錄：本判決論罪科刑法條：
中華民國刑法第三百二十條第一項：
意圖為自己或第三人不法之所有，而竊取他人之動產者，為竊盜罪，處五年以下有期
徒刑、拘役或五百元以下罰金。
                                                                      Ｈ


司法院資訊處製作；財團法人民間司法改革基金會備份。
